【裁判字號】    95,訴,819
【裁判日期】    950602
【裁判案由】    毒品危害防制條例
【裁判全文】
臺灣高雄地方法院刑事判決               95年度訴字第819號
公  訴  人  臺灣高雄地方法院檢察署檢察官
被      告  甲○○
上列被告因違反毒品危害防制條例案件，經檢察官提起公訴（95
年度毒偵字第1626號），本院於準備程序進行中，被告為有罪之
陳述，經告知簡式審判程序之旨，並聽取檢察官及被告之意見後
，本院合議庭裁定由受命法官獨任改依簡式審判程序審理，並判
決如下：
    主  文
甲○○連續施用第一級毒品，處有期徒刑捌月，扣案海洛因壹包
（淨重壹點柒捌公克，空包裝重零點貳參公克）沒收銷燬之；又
連續施用第二級毒品，處有期徒刑肆月，扣案甲基安非他命玖包
（驗後淨重壹點陸公克）、殘留甲基安非他命成分之吸食器壹只
（量微無法析離）均沒收銷燬之；應執行有期徒刑拾月，扣案海
洛因壹包（淨重壹點柒捌公克，空包裝重零點貳參公克）、甲基
安非他命玖包（驗後淨重壹點陸公克）、殘留甲基安非他命成分
之吸食器壹只（量微無法析離）均沒收銷燬之。
    事  實
一、甲○○前因施用毒品案件，經本院裁定送觀察、勒戒後，認
    有繼續施用毒品之傾向，復經本院裁定令入戒治處所施以強
    制戒治，嗣屆滿6 月且認無繼續戒治之必要，而於民國94年
    10月26日釋放出所，並由臺灣高雄地方法院檢察署檢察官於
    94年11月15日以94年度戒毒偵字第612 號為不起訴處分確定
    。詎其猶未悛悔，於強制戒治執行完畢釋放後5 年內，基於
    施用第1 級毒品之概括犯意，自95年1 月20日起至同年5 月
    18日止，在高雄縣鳥松鄉○○路55號伊登汽車旅館以及其他
    高雄市或高雄縣鳳山市之各旅館內，以摻入香菸吸食之方式
    ，連續施用第1 級毒品海洛因數次；另基於施用第2 級毒品
    之概括犯意，於前開期間內，在前開地點，以加熱吸食器吸
    食煙霧之方式，連續施用第2 級毒品甲基安非他命數次。嗣
    於95年1 月21日凌晨1 時30分許，在高雄縣鳥松鄉○○路55
    號伊登汽車旅館217 室為警查獲，並扣得甲○○所施用之海
    洛因1 包（淨重1.78公克，空包裝重0.23公克）、甲基安非
    他命9 包（驗後淨重1.6 公克）及殘留甲基安非他命成分之
    吸食器1 只（量微無法析離）等物。
二、案經高雄市政府警察局三民第二分局報告臺灣高雄地方法院
    檢察署檢察官偵查起訴。
    理  由
一、本件被告甲○○所犯係毒品危害防制條例第10條第1 項、第
    2 項之施用第1 級、第2 級毒品罪，其法定刑係死刑、無期
    徒刑、最輕本刑為3 年以上有期徒刑以外之罪，被告於準備
    程序進行中就被訴事實為有罪之陳述，經告知簡式審判程序
    之旨，並聽取其與檢察官之意見後，本院認無不得或不宜改
    依簡式審判程序進行之情事，爰依刑事訴訟法第273 條之1
    第1 項規定，裁定本件由受命法官獨任改依簡式審判程序審
    理，合先敘明。
二、訊據被告甲○○對於前揭施用第1 級、第2 級毒品之事實供
    承不諱，而其為警所採尿液經送以酵素免疫法初步篩檢，再
    以氣相層析質譜法確認結果，呈嗎啡及甲基安非他命陽性反
    應，有高雄市立凱旋醫院濫用藥物尿液檢驗報告（轉碼編號
    ：A00000000） 暨尿液採證代證代碼對照表附卷可稽。又扣
    案物品送驗結果如下：白粉1 包含海洛因成分，淨重1.78公
    克（空包裝重0.23公克），有卷附法務部調查局調科壹字第
    220022893 號鑑定通知書可按；晶體9 小包含甲基安非他命
    成分（驗後淨重1.6 公克），吸食器1 只亦殘留有甲基安非
    他命成分，有卷附高雄醫學大學附設中和紀念醫院檢驗報告
    （報告編號：0000-000、0000-000）為憑。上述事證足徵被
    告之自白與事實相符，堪予採信。又被告有如前開事實欄所
    列前科紀錄，此有臺灣高等法院被告前案紀錄表、臺灣高等
    法院在監在押全國紀錄表、臺灣高雄地方法院檢察署檢察官
    94年度戒毒偵字第612 號為不起訴處分書在卷可參，堪認被
    告確於強制戒治執行完畢釋放後5 年內，再犯本件施用第1
    級、第2 級毒品之罪。綜上所述，本件事證明確，被告犯行
    堪以認定，應依法論科。
三、核被告所為，係犯毒品危害防制條例第10條第1 項、第2 項
    之施用第1 級、第2 級毒品罪。被告持有海洛因及甲基安非
    他命之低度行為為其施用之高度行為所吸收，毋庸另論。被
    告先後數施用海洛因及甲基安非他命行為之時間緊接，所犯
    構成要件相同，顯係基於概括犯意而為，應分別依刑法第56
    條連續犯規定論以一罪，並加重其刑。至被告施用第1 級、
    第2 級毒品之犯意各別，行為互殊，應予分論併罰。茲審酌
    被告前因施用毒品案件，經觀察、勒戒及強制戒治後，猶未
    悛悔而再為本件施用毒品犯行，足見其毒癮匪淺，然念其犯
    後尚能供承犯行，態度良好，且毒癮戒絕確實不易，又其施
    用毒品乃戕害自身健康而未直接危害他人，以及犯罪之手段
    、所生危害等一切情狀，量處如主文所示之刑，並定其應執
    行之刑，以資懲儆。扣案海洛因1 包（淨重1.78公克，空包
    裝重0.23公克，其包裝應無法與毒品完全析離而應整體視為
    毒品）、甲基安非他命9 包（驗後淨重1.6 公克，其包裝應
    無法與毒品完全析離而應整體視為毒品）、殘留甲基安非他
    命成分之吸食器1 只（量微無法析離而應整體視為毒品）等
    物（送驗結果均如前述），為被告所施用之毒品，業經其供
    明在卷，是不問屬於被告與否，均應依毒品危害防制條例第
    18條第1 項前段規定，諭知沒收銷燬之。
據上論斷，應依刑事訴訟法第273 條之1 第1 項、第299 條第1
項前段，毒品危害防制條例第10條第1 項、第2 項、第18條第1
項前段，刑法第11條、第56條、第51條第5 款、第9 款，判決如
主文。
本案經檢察官黃碧玉到庭執行職務。
中    華    民    國    95    年    6     月    2     日
                  鳳山刑事第2 庭法  官  譚德周
以上正本證明與原本無異。
如不服本判決，應於收受送達後10日內向本院提出上訴書狀。
中    華    民    國    95    年    6     月    2     日
                                 書記官 廖美玲
附錄法條：毒品危害防制條例第10條第1 項、第2項
毒品危害防制條例第10條
施用第一級毒品者，處 6 月以上 5 年以下有期徒刑。
施用第二級毒品者，處 3 年以下有期徒刑。


司法院資訊處製作；財團法人民間司法改革基金會備份。
